臺北高等行政法院判決　　　　　　　　　　　　　　　九十年度訴字第五四四七號
　　　　　　　　　　　　　　　.
　　原　　　告　布卡餐廳股份有限公司
　　代　表　人　甲○○
　　被　　　告　財政部臺北市國稅局
　　代　表　人　張盛和（局長）
　　訴訟代理人　乙○○
右當事人間因營利事業所得稅事件，原告不服財政部中華民國九十年七月三日台財訴
字第○九○一三五二七八○號訴願決定，提起行政訴訟，本院判決如左：
　　主  文
原告之訴駁回。
訴訟費用由原告負擔。
　　事  實
一、事實概要：原告（原名為卡彭企業有限公司，民國八十八年十一月二十五日更名
    登記為布卡餐廳股份有限公司）八十七年度營利事業所得稅結算申報，原列報全
    年所得額為虧損新台幣（下同）二、五二八、六六八元。被告初查依原告提示之
    進項、銷項及人工成本等資料，認屬經營有娛樂節目之餐廳，函請提示經營業務
    性質及工作人員職司工作內容，未經原告提示，遂按同業利潤標準（有娛樂節目
    之餐廳，標準代號五七九一─一一，淨利率百分之三十二）核定全年所得額為一
    五、六五九、二○二元。原告不服，申經被告復查結果未獲變更，提起訴願，亦
    遭決定駁回，遂提起行政訴訟。
二、兩造聲明：
　(一)原告聲明：訴願決定及原處分均撤銷（依起訴狀所載意旨）。
　(二)被告聲明：駁回原告之訴。
三、兩造之爭點：被告以原告未提示完整之帳簿憑證供核，按同業利潤標準核定其全
    年所得額，有無違法？
　(一)原告主張之理由：
    原告未於言詞辯論期日到場，依其所提訴狀略述如左：
    原告八十七年度帳簿憑證齊全，所有收入、支出均詳實記載，並如期完成結算申
    報，在被告查帳核定時，亦如期配合提示相關帳簿文據、進、銷項憑證及人工成
    本等資料，被告竟未依所得稅法第二十四條第一項之規定依查得資料核定原告該
    年度所得額，而以所得稅法第八十三條第一項及同法施行細則第八十一條及營利
    事業所得稅查核準則（下稱查核準則）第六條第一項之規定，以原告「未能提示
    帳簿文據」，逕依同業利潤標準核定其所得額，顯有不當。
  (二)被告主張之理由：
    1.原告八十七年度營利事業所得稅結算申報，原列報全年所得額為虧損二、五二
      八、六六八元，行業代號五七一二─一一（西式餐館），被告初查依原告提示
      之進項、銷項及人工成本等資料，認定屬經營有娛樂節目之餐廳，並以八十九
      年四月十四日財北國稅中北審字第八九○六一二七二號函請提示經營業務性質
      及工作人員職司之工作內容，惟原告未提示，乃依所得稅法相關規定，按同業
      利潤標準（有娛樂節目之餐廳，標準代號五七九一─一一，淨利率百分之三十
      二）核定全年所得額為一五、六五九、二○二元。原告不服，申經被告復查決
      定以，查原告開立發票所載內容為食品飲料等，進貨為酒、魚子醬、牛肉、白
      蝦及鮭魚等，人工成本偏高，僱用人員包括公關、經理、副理、主任、ＤＪ及
      服務員等，且原告亦自承提供簡單之娛樂節目，並有舞池供客人隨性跳舞，聘
      有公關人員及穿著較清涼之服務人員以招攬客人，故原查認定屬經營有娛樂節
      目之餐廳，依該業之同業利潤標準核定其全年所得額，並無不合。至主張營業
      稅核定為一般稅率百分之五，非特種飲食業稅率，亦可佐證經營西式餐館乙節
      。經查本件係營利事業所得稅案件，依有關證據及實際經營型態核認，與營業
      稅稅率無涉等由，駁回原告復查之申請。原告復提起訴願，嗣經訴願決定以，
      查中華民國稅務行業標準分類：五七一二─一一係西式餐館、五七九一─一一
      係有娛樂節目餐廳，原告亦自承提供簡單之娛樂節目，每週有二─三日晚間十
      五分鐘─三十分鐘表演，假日週末則有聘請ＤＪ播放音樂，並有四─五坪之面
      積可提供客人隨性跳舞；另聘有公關人員，穿著較為清涼之服務人員以招攬客
      人（非TALKING PUB之辣妹或酒店有陪侍客人）等，則原告係從事娛樂節目之
      餐飲業，甚為明顯。而原告訴稱有違禁止恣意原則、行政自我拘束原則、信賴
      保護原則等情，經核被告依據原告本期之帳證資料查核後，認定其係經營有娛
      樂節目之餐廳屬實，況原告亦未依限提示其有關業務性質及工作人員職司之工
      作內容等資料供核，遂依行業代號五七九一─一一、淨利率百分之三十二，核
      定其全年所得額，於法有據，所訴前開各行政程序適用原則，核與本案之核課
      無涉，自無可採，乃駁回其訴願。
    2.查按所得稅法第八十三條第一項所定，納稅義務人於稽徵機關進行調查或復查
      時，有提示有關各種證明所得額之帳簿、文據之義務，且於未提示時，稽徵機
      關得依查得之資料或同業利潤標準，推計核定其所得額。本件被告於查核其八
      十七年度營利事業所得稅時，原告因未提示足夠之帳簿、文據供核，經被告規
      定時間請原告提示其經營業務性質及工作人員職司之工作內容，以供查核。因
      原告迄未提示，致被告無法正確區分及歸屬其成本費用，無從核實認定其所得
      額。原告所訴於被告進行調查時，已盡提示帳簿、文據之義務，指摘被告推計
      課稅不當，顯無理由。
　　理  由
一、原告經合法通知未於言詞辯論期日到場，核無行政訴訟法第二百十八條準用民事
    訴訟法第三百八十六條所列各款情形，依被告之聲請，由其一造辯論而為判決，
    合先敘明。
二、按「營利事業所得之計算，以其本年度收入總額減除各項成本費用、損失及稅捐
    後之純益額為所得額。」「稽徵機關進行調查或復查時，納稅義務人應提示有關
    各種證明所得額之帳簿、文據，其未提示者，稽徵機關得依查得之資料或同業利
    潤標準，核定其所得額。」「本法第八十三條所稱之帳簿文據，其關係所得額之
    一部或關係課稅年度中某一期間之所得額，而納稅義務人未能提示者，稽徵機關
    得就該部分依查得資料或同業利潤標準核定其所得額。」為所得稅法第二十四條
    第一項、第八十三條第一項、同法施行細則第八十一條所明定。又所謂未提示，
    兼指帳簿文據全部未提示，或雖提示而有不完全、不健全或不相符者，亦有行政
    法院（現改制為最高行政法院）六十一年度判字第一九八號判例可資參照。
三、查原告八十七年度營利事業所得稅結算申報，原列報全年所得額為虧損二、五二
    八、六六八元，行業代號五七一二─一一（西式餐館），被告初查依原告提示之
    進項、銷項及人工成本等資料，認屬經營有娛樂節目之餐廳，並以八十九年四月
    十四日財北國稅中北審字第八九○六一二七二號函請提示經營業務性質及工作人
    員職司工作內容，未經原告提示，乃依所得稅法相關規定，按同業利潤標準（有
    娛樂節目之餐廳，標準代號五七九一─一一，淨利率百分之三十二）核定其全年
    所得額為一五、六五九、二○二元之事實，有八十七年度營利事業所得稅結算申
    報書、八十七年度營利事業所得稅結算申報核定通知書、被告前開第八九○六一
    二七二號函及原告簽收資料影本在原處分卷可稽，且為原告所不爭執，堪認為真
    實。是被告復查決定以原告開立發票所載內容為食品飲料等，進貨為酒、魚子醬
    、牛肉、白蝦及鮭魚等，人工成本偏高，僱用人員包括公關、經理、副理、主任
    、ＤＪ及服務員等；且原告自承提供簡單之娛樂節目，每週有二─三日晚間十五
    分鐘－三十分鐘表演，假日週末則有聘請ＤＪ播放音樂，並有四─五坪面積之舞
    池可供客人隨性跳舞，另聘有公關及穿著較為清涼之服務人員以招攬客人（非
    TALKING PUB之辣妹或酒店有陪侍客人）等，認原告係經營有娛樂節目之餐廳，
    依該行業同業利潤標準核定其全年所得額，駁回其復查之申請，訴願決定予以維
    持，並無不合。
四、原告起訴雖主張其八十七年度帳簿憑證齊全，所有收入、支出均詳實記載，並如
    期完成結算申報，在被告查帳核定時，亦如期配合提示相關帳簿文據、進、銷項
    憑證及人工成本等資料，被告逕依同業利潤標準核定其所得額，顯有不當云云。
    惟其經被告限期通知未能提示其經營業務性質及工作人員職司工作內容相關之帳
    簿、文據供核，業如前述，致被告無法正確區分及歸屬其成本費用，無從核實認
    定其所得額，難謂已盡提示帳簿、文據之義務，且迄今仍未能檢具相關帳證供核
    ，空言主張，自無可採。從而原處分及訴願決定均無違誤，原告仍執前詞，聲請
    撤銷，為無理由，應予駁回。
五、據上論結，本件原告之訴為無理由，依行政訴訟法第二百十八條、民事訴訟法第
    三百八十五第一項前段、行政訴訟法條第九十八條第三項前段，判決如主文。
中　　華　　民　　國　　九十一　　　年　　　八　　　　月　　二十一　　　日
                 臺 北 高 等 行 政 法 院   第 四 庭
                                審 判 長 法  官　鄭 忠 仁
                                         法  官　林 育 如
                                         法  官　楊 莉 莉
右為正本係照原本作成。
如不服本判決，應於送達後二十日內，向本院提出上訴狀並表明上訴理由，如於本判
決宣示後送達前提起上訴者，應於判決送達後二十日內補提上訴理由書（須按他造人
數附繕本）。
中　　華　　民　　國　　九十一　　　年　　　八　　　　月　　二十一　　　日
            　　　　　 　　　    　      書記官  黃 舜 民
